臺灣高雄地方法院刑事判決　　　　　　　96年度訴字第3364號
公　訴　人　臺灣高雄地方法院檢察署檢察官
被　　　告　丁○○
　　　　　　　　　　（另案
指定辯護人　本院公設辯護人陳信凱
上列被告因違反槍砲彈藥刀械管制條例案件，經檢察官提起公訴
（95年度偵字第27781 號），本院判決如下：
    主  文
丁○○未經許可持有可發射子彈具有殺傷力之改造手槍，處有期
徒刑壹年拾月，併科罰金新臺幣貳拾萬元，罰金如易服勞役，以
新臺幣貳仟元折算壹日。扣案改造手槍壹枝（含彈匣一個，槍枝
管制編號：0000000000）、具有殺傷力之土造子彈肆
顆及備用彈簧壹個，均沒收之。
    事  實
一、丁○○明知可發射子彈具有殺傷力之改造槍枝及子彈，均為
    槍砲彈藥刀械管制條例管制之違禁物，未經許可不得持有，
    仍於民國96年4 月23日某時在在高雄市○○路某處，以新臺
    幣（下同）6 萬元之代價，向姓名年籍不詳綽號「源仔」之
    成年男子購買具殺傷力之仿GLOCK 廠17型半自動改造手槍1
    支（含彈匣1 個，槍枝管制編號：0000000000）、彈匣1 個
    、備用彈簧1 個及直徑約8.9mm 土造子彈6 顆，無故而持有
    之。嗣丁○○將上開槍彈攜出，於96年5 月1 日下午1 時許
    ，在高雄市苓雅區○○○路79號前遇海岸巡防署南部地區巡
    防局（下稱海巡署）人員盤檢，丁○○於有犯罪偵查權之機
    關尚未發覺前開犯罪前，即同意搜索並主動向實施盤檢之海
    巡署人員坦承持有改造手槍之事實，因而扣得前開改造手槍
    1 支，海巡人員另自該背包搜索查獲土造子彈6 顆（其中子
    彈2 顆業經鑑驗試射）、彈匣1 個、備用彈簧1 個、匕首1
    把及海洛因、安非他命等物（違反毒品危害防制條例部分另
    案偵辦），而接受裁判。
二、案經海岸巡防署南部地區巡防局移送臺灣高雄地方法院檢察
    署檢察官偵查起訴。
    理  由
壹、證據能力部分：
    被告以外之人於審判外之陳述，雖不符刑事訴訟法第159 條
    之1 至第159 條之4 之規定，而經當事人於審判程序同意作
    為證據，法院審酌該言詞陳述或書面陳述作成時之情況，認
    為適當者，亦得為證據，刑事訴訟法第159 條之5 第1 項、
    定有明文。檢察官、被告及辯護人對於本判決所引用被告以
    外之人於審判外陳述證據之證據能力，於本院審判程序時，
    均表示同意作為本案證據使用，茲審酌該等書面陳述作成時
    之情況，並無不宜作為證據之情事，依刑事訴訟法第159 條
    之5 第1 項之規定，得作為證據。
貳、認定事實所憑之證據及理由：
一、上揭事實業據被告丁○○於本審理時坦認不諱，且查：
（一）被告於96年5 月1 日下午1 時許，在高雄市苓雅區○○○
      路79號經海巡署人員實施盤檢，並在其隨身攜帶之黑色背
      包中扣得改造手槍1 支、土造子彈6 顆、彈匣1 個、備用
      彈簧1 個、匕首1 把及海洛因、安非他命等物（違反毒品
      危害防制條例部分另案偵辦），有搜索扣押筆錄、扣押物
      品目錄表查獲照片6 張在卷可憑（見警詢卷第6 ～12、21
      ～23頁），故上開事實，應堪認定。
（二）扣案之槍枝及子彈經送內政部警政署刑事警察局鑑定結果
      ，認送鑑手槍1 枝（含彈匣1 個、槍枝管制編號00000000
      00號），認係改造手槍，由仿GLOCK 廠17型半自動手槍製
      造之槍枝，換裝土造金屬槍管而成，擊發功能正常，可供
      擊發適用子彈之使用，研判具殺傷力；另送鑑定之土造子
      彈6 顆，具直徑8.9 ±0.5mm 金屬彈頭，經採樣2 顆試射
      ，均可擊發，認具殺傷力等情，此有內政部警政署刑事警
      察局96年5 月25日刑鑑字第0960071134號槍彈鑑定書1 份
      暨所附槍彈相片6 張在卷可稽（見偵查卷第20～22頁），
      是被告所持有之上開槍彈，對人體顯具有殺傷力，為槍砲
      彈藥刀械管制條例所規定之管制物品，均堪認定。
（三）又槍砲彈藥刀械管制條例第18條第1 項前段規定，犯本條
      例之罪自首，並報繳其持有之「全部」槍砲、彈藥、刀械
      者，始能減輕或免除其刑。刑法第62條所規定之自首，以
      對於未發覺之罪，向有偵查權之機關或公務員自承犯罪，
      進而接受裁判為要件；而具有裁判上一罪關係之犯罪，苟
      全部犯罪未被發覺前，行為人僅就其中一部分犯罪自首，
      仍生全部自首之效力；再該條所謂「發覺」，固以有偵查
      犯罪權之機關或人員確知其人犯罪無誤為必要，而於對其
      發生嫌疑時，即得謂為已發覺；但此項對犯人之嫌疑，仍
      須有確切之根據得為合理之可疑者，始足當之；若單純主
      觀上之懷疑，要不得謂已發生嫌疑（最高法院72年台上字
      第641 號判例、90年度台上第5435號判決可資參照）。
      本件查獲被告持有上開槍彈之經過，業經證人即海巡署人
      員丙○○於本院審理時證述：伊等於96年5 月1 日下午1
      時許，在高雄市苓雅區○○○路79號前查獲被告持有上開
      槍彈，係因接獲線報得知被告身上帶有毒品，但不知道被
      告是否會攜帶槍械，伊等當時先進行盤查，因被告表示未
      攜帶證件，手摸著身上之包包，伊等請被告配合搜索包包
      內之東西，嗣與被告僵持一陣子後，被告同意員警搜索，
      並在騎樓下自行打開包包，伊同事看到包包內有槍即問被
      告是否為制式手槍，被告答稱是改造手槍，並要伊等將槍
      拿走，之後伊等再將被告之包包翻倒進行搜索，又扣得上
      開6 顆子彈及其他毒品等語（見本院卷第67頁），足認員
      警於搜索前，並無確切之根據懷疑被告另涉違反槍砲彈藥
      刀械管制條例案件，而係被告主動配合同意搜索，以此方
      式坦承持有上開改造手槍後，再由海巡署人員另對其所攜
      帶之包包進行詳細搜索，因而扣得上開子彈等情，應堪認
      定。證人丙○○雖證稱：因接獲線報得知被告可能持有槍
      彈，然復稱執行職務前並沒有經過告知被告會攜帶槍械，
      但一般毒販都會帶槍等語（見本院卷第60～62頁），惟證
      人丙○○亦無提出任何線報資料或監聽資料足認確認，是
      證人丙○○於被告同意搜索前並無其他情資或證據確認被
      告持有上開改造手槍等情，洵堪認定。另證人即值勤員警
      甲○○雖證述：伊等於監聽被告毒品案件時，好像有聽到
      拉槍機之聲音，惟亦稱需找監聽譯文才能確定等語（見本
      院卷第40頁），然證人甲○○亦未提出任何監聽譯文可資
      參照，故難認證人甲○○於查獲當日已知悉被告攜帶上開
      改造手槍出現，是其證述亦不足為被告不利之認定。因之
      ，被告之上開向員警告知包包內之槍枝為改造手槍一情，
      雖不符槍砲彈藥刀械管制條例第18條之自首規定，惟仍符
      合刑法第62條自首之情，應堪認定。
二、從而，本案事證明確，被告犯行，堪以認定，應依法論科。
、論罪科刑部分：
一、按未經許可持有槍砲、彈藥、刀械等罪，其持有之繼續，為
    行為之繼續，並非狀態之繼續，故一經持有，其犯罪即告成
    立，但其完結，須繼續至持有行為終了時為止（最高法院88
    年度臺上字第2968號判決參照）。故核被告持有上開可發射
    子彈具殺傷力之改造手槍1 支（含彈匣1 個，槍枝管制編號
    ：0000000000）、具有殺傷力之土造子彈6 顆（鑑驗後尚餘
    土造子彈4 顆），所為係犯槍砲彈藥刀械管制條例第8 條第
    4 項未經許可持有具殺傷力之改造手槍罪、及同條例第12條
    第4 項未經許可持有子彈罪。被告自96年4 月23日取得上開
    槍彈而持有之，迄至96年5 月1 日始為警查獲，業如上述，
    是被告於此期間持有上開槍彈為繼續犯，應論以一罪。被告
    同時持有具殺傷力之改造手槍1 支及土造子彈6 顆，係以一
    行為觸犯二罪名，為想像競合犯，應依刑法第55條前段之規
    定，從一重論以同條例第8 條第4 項未經許可持有可發射子
    彈具殺傷力之改造手槍罪。被告於有犯罪偵查權之機關尚未
    發覺犯罪前即向實施盤檢之海巡署人員自承持有上開改造手
    槍之事實，而接受裁判，業如前述，其行為合於刑法第62條
    自首要件，堪予認定，爰依刑法第62條規定，減輕其刑。
二、爰審酌被告隨身非法持有扣案具殺傷力之槍、彈，對於社會
    秩序造成危險與不安較鉅，惟其犯後尚能坦承犯行，並未發
    現有持槍傷人之情，持有改造手槍1 支、子彈6 顆等一切情
    狀，量處如主文所示之刑，並就罰金部分諭知易服勞役之折
    算標準。又扣案之上開具殺傷力之改造手槍1 支（含彈匣1
    個、槍枝管制編號0000000000號）及具殺傷力之土造子彈4
    顆，均屬違禁物，應依刑法第38條第1 項第1 款規定宣告沒
    收；彈簧1 支為被告所有，預備供改造之槍枝彈簧故障替換
    之用，業據其偵查供承在卷（見偵查卷第36頁），爰依刑法
    第38條第1 項第2 款宣告沒收。至送鑑之土造子彈，其中2
    顆因試射檢驗滅失，均不具違禁物之性質，爰均不予宣告沒
    收。
據上論斷，應依刑事訴訟法第299 條第1 項前段，槍砲彈藥刀械
管制條例第8 條第4 項、第12條第4 項，刑法第11條前段、第55
條、第42條第3 項、第62條、第38條第1 項第1 款、第2 款，判
決如主文。
本案經檢察官乙○○到庭執行職務。
中　　華　　民　　國　　96　　年　　11　　月　　16　　日
                  刑事第十六庭  審判長法　官  李代昌
                                      法  官  文昌
                                      法  官  梁淑美
以上正本證明與原本無異。
如不服本判決應於收受本判決後10日內向本院提出上訴書狀，並
應敘述具體理由，如未敘述上訴理由者，應於上訴期間屆滿後20
日內補提理由書狀於本院（均須按他造當事人之人數附繕本）「
切勿逕送上級法院」。
中　　華　　民　　國　　96　　年　　11　　月　　16　　日
     　　　　　　　　　　　　　　　　 書記官  林麗文
附錄本案論罪科刑法條全文
槍砲彈藥刀械管制條例第8條
未經許可，製造、販賣或運輸鋼筆槍、瓦斯槍、麻醉槍、獵槍、
空氣槍或第4 條第1 項第1 款所定其他可發射金屬或子彈具有殺
傷力之各式槍砲者，處無期徒刑或5 年以上有期徒刑，併科新臺
幣1 千萬元以下罰金。
未經許可，轉讓、出租或出借前項所列槍枝者，處5 年以上有期
徒刑，併科新臺幣1 千萬元以下罰金。
意圖供自己或他人犯罪之用，而犯前二項之罪者，處無期徒刑或
7 年以上有期徒刑，併科新臺幣1 千萬元以下罰金。
未經許可，持有、寄藏或意圖販賣而陳列第1 項所列槍枝者，處
3 年以上10年以下有期徒刑，併科新臺幣700 萬元以下罰金。
第 1 項至第 3 項之未遂犯罰之。
槍砲彈藥刀械管制條例第12條
未經許可，製造、販賣或運輸子彈者，處1 年以上7 年以下有期
徒刑，併科新台幣500 萬元以下罰金。
未經許可，轉讓、出租或出借子彈者，處6 月以上5 年以下有期
徒刑，併科新台幣300 萬元以下罰金。
意圖供自己或他人犯罪之用，而犯前二項之罪者，處3 年以上10
年以下有期徒刑，併科新台幣700 萬元以下罰金。
未經許可，持有、寄藏或意圖販賣而陳列子彈者，處5 年以下有
期徒刑，併科新台幣300 萬元以下罰金。
第 1 項至第 3 項之未遂犯罰之。
